# 请教陈老师，关于土地出让金补助的处理问题。

提问人：maceyond 时间：2017-04-17 15:16:19
2003 年 12 月 27 日公司与开发区管委会签订投资协议，协议大体约定：公司在开发园区建厂，用地 27 亩，园区将原价 16 万元/亩的价格按优惠的 6 万/亩出让，但是 50 年内不得转让或出售，否则要退还补助的每亩 10 万元。公司向管委会支付了 6 万元/每亩的价格，然后管委会按 16 万元/亩价格全额向国土局支付了土地出让金，同时公司与国土局签订土地出让合同，金额为 16 万元/亩，同时国土局按土地出让合同向公司开具了收据。公司按照土地出让合同与收据的价格作为土地的入账价值，由管委会补助的 10 万元/亩作为其他应付款进行挂账。目前该款项仍然挂在其他应付款，账龄接近 10 年了。现在这个挂账的 200 余万其他应付款是否能仅以公司与管委会签订的投资协议作为政府补助的入账依据，将该款项视为与资产相关的政府补助在土地入账时计入递延收益。还是按照公司实际支付的价格冲减原土地入账成本。陈老师，请教这个历史的问题采用何种处理方式更为妥当，谢谢~

回答人：chenyiwei
因为该事项发生于 2003 年，当时尚未执行新准则，而按照原《企业会计制度》的规定，对此类与购建资产相关的政府补助，相当于有专门用途的财政资金，应计入资本公积处理，而不是确认为营业外收入。 建议咨询律师以确定当初该协议的效力，并要求管理层谨慎判断是否可能在 50 年内提前转让或出售该土地；同时向开发区管委会函证或访谈确认。如果该协议有效力的，则可以将该管委会代付款项转入资本公积处理。

提问人：maceyond 时间：2017-04-19 14:34:19
陈老师，如果计入资本公积，是否还需要缴纳相关的所得税呢，如何缴纳。目前企业正在股改，如果调整入资本公积跟目前会计准则不符，该事项站在现在的角度，是否需要按照目前的会计准则进行追溯调整呢？

回答人：chenyiwei
2007 年执行新准则时，政府补助和政府资本性投入不属于首次执行日追溯调整事项。所以对于发生在首次执行日之前的此类交易或事项，仍按当时的规定处理。